---
title: "Ejercicios de contagio en los sistemas bancarios"
date: "Atualizado al `r Sys.Date()`"
output: distill::distill_article
---

```{r setup, include=FALSE}
knitr::opts_chunk$set(echo = TRUE)
```

Dentro del marco del **Plan Estratégico Institucional de la Secretaría Ejecutiva del CMCA**  uno de los objetivos estratégico es el de **Contribuir a la estabilidad macroeconómica y financiera regional mediante la coordinación de políticas propias de los Bancos Centrales.**. 
 
Con ese fin se define como proyecto para el 2021  

**Elaboración de metodología y aplicación de ejercicio de estrés por contagio a través de analísis de redes**

Siendo su cronograma de trabajo


```{r echo=FALSE, message=FALSE, warning=FALSE, cache=FALSE}
library(ggweekly)

day<-c( "2021-03-01","2021-03-02","2021-03-03", "2021-03-04", "2021-03-05", "2021-03-08","2021-03-09","2021-03-10", "2021-03-11", "2021-03-12", "2021-03-15","2021-03-16","2021-03-17", "2021-03-18", "2021-03-19", "2021-03-22","2021-03-23","2021-03-24", "2021-03-25", "2021-03-26", "2021-04-05","2021-04-12","2021-04-30", "2021-05-07",
"2021-05-28", "2021-06-30","2021-07-01","2021-07-02", "2021-07-05",
"2021-07-06", "2021-07-07", "2021-07-08", "2021-07-09", "2021-07-12",
"2021-07-13", "2021-07-14", "2021-07-15")     
  
label<-c("Estudio \n metodología",NA, NA, NA, NA,NA,NA,NA,NA, NA,
         "Programación",NA, NA, NA, NA,NA,NA,NA,NA, NA,"Exposición \n BCR","Inicio de \n reporte", "Primer \n borrador","Presentación", "Divulgación \n GEFR", "Aplicación \n resto", "Compilación", NA, NA, NA, NA,NA,NA,NA,NA, NA, "Remisión")
color<-c("#bf006c", NA, NA, NA, NA,NA,NA,NA,NA, NA,
         "#bf006c", NA, NA, NA, NA,NA,NA,NA,NA, NA,     "#02307a","#02307a","#02307a","#02307a","#02307a","#02307a", "#bf006c", NA, NA, NA, NA,NA,NA,NA,NA, NA,"#02307a")
fill<- c("#bf006c", "#bf006c", "#bf006c","#bf006c", "#bf006c","#bf006c","#bf006c","#bf006c","#bf006c", "#bf006c",
         "#bf006c", "#bf006c", "#bf006c", "#bf006c", "#bf006c","#bf006c","#bf006c","#bf006c","#bf006c", "#bf006c",     "#02307a","#02307a","#02307a","#02307a","#02307a","#02307a", "#bf006c", "#bf006c", "#bf006c", "#bf006c","#bf006c","#bf006c","#bf006c","#bf006c","#bf006c", "#bf006c","#02307a")

project_days<-cbind(day, label, color, fill)
project_days<-as.data.frame(project_days)

G<-ggweek_planner(start_day = "2021-03-01",end_day = "2021-07-30", 
                  highlight_days = project_days)
G<-G+ggplot2::ggtitle("Estrés por contagio a través de analísis de redes")
```

```{r echo=FALSE, out.width = "650px", out.height="300px",fig.align='center'}
G
```  

# Resultados

- [Aprendizaje de análisis de redes 1](https://www.datacamp.com/statement-of-accomplishment/course/7b896477914612b11f4f3d9b4924702395bef8ce?raw=1)
- [Aprendizaje de análisis de redes 2](https://www.datacamp.com/statement-of-accomplishment/course/49caeb09cc041fb4436c82bcaa0c279e60349f9b?raw=1)
- [Aprendizaje de control de programas](https://www.datacamp.com/statement-of-accomplishment/course/87caddda94ed8457019f6ecd161122bf6856cf9d?raw=1)
- [Nota económica](http://www.secmca.org/wp-content/uploads/2021/06/AN%C3%81LISIS-DE-REDES-COMPLEJAS-Y-SU-APLICACI%C3%93N-EN-EL-MERCADO-DE-COLOCACIONES-EN-DEP%C3%93SITOS-INTERBANCARIOS-DE-PANAM%C3%81.pdf)
- Presentación al GEFR:

```{r echo=FALSE}
xaringanExtra::embed_xaringan(
  url = "https://ortiz-cevallos.github.io/PRESENTA_CONTAGIO/PRESENTA_GEFR.html",
  ratio = "16:9"
)
```
<p style="text-align:right;">[<i class="fas fa-external-link-alt"></i>Expandir la presentación](https://ortiz-cevallos.github.io/PRESENTA_CONTAGIO/PRESENTA_GEFR.html)</p>

