---
title: "Informe de Estabilidad Financiera Regional 2021"
date: "Atualizado al `r Sys.Date()`"
output: distill::distill_article
---

```{r setup, include=FALSE}
knitr::opts_chunk$set(echo = TRUE)
```

Dentro del marco del **Plan Estratégico Institucional de la Secretaría Ejecutiva del CMCA**  uno de los objetivos estratégico es el de **Contribuir a la estabilidad macroeconómica y financiera regional mediante la coordinación de políticas propias de los Bancos Centrales.**. 
 
Con ese fin se define como proyecto para el 2021  

**La elaboración y presentación del Informe de Estabildidad Financiera Regional 2021.**

Siendo su cronograma de trabajo


```{r echo=FALSE, message=FALSE, warning=FALSE, cache=FALSE}
library(ggweekly)

day<-c( "2021-09-01", "2021-09-24","2021-10-15","2021-11-12","2021-11-15","2021-11-16","2021-11-17","2021-11-18","2021-11-19","2021-11-22","2021-11-23","2021-11-24","2021-11-25","2021-11-26","2021-11-29","2021-11-30","2021-12-01", "2021-12-02", "2021-12-03", "2021-12-06", "2021-12-07", "2021-12-08", "2021-12-09", "2021-12-10","2021-12-13", "2021-12-14", "2021-12-15", "2021-12-16","2021-12-17", "2022-01-03", "2022-01-04", "2022-01-05","2022-01-06","2022-01-07","2022-01-10", "2022-01-11", "2022-01-12","2022-01-13","2022-01-14","2022-01-28", "2022-01-31",
"2022-02-01","2022-02-02","2022-02-03","2022-02-04","2022-02-07","2022-02-08","2022-02-09","2022-02-10","2022-02-11")
label<-c("Reunión", "Definición de \n pauta","Solicitud de \n información","Entrega de \n Información", "Redacción", NA, NA, NA, NA,NA,NA,NA,NA,NA, NA, NA, NA,NA,NA,NA,NA,NA, NA, NA, NA,NA,NA,NA,NA,NA, NA, NA, NA,NA,NA,NA,NA,NA,NA, "Remisión","Organizar \n Reunión",NA, NA, NA, NA,NA,NA,NA,NA, "Presentación")

color<-c("#02307a","#02307a","#02307a","#02307a","#bf006c", NA, NA, NA, NA,NA,NA,NA,NA,NA, NA, NA, NA,NA,NA,NA,NA,NA, NA, NA, NA,NA,NA,NA,NA,NA, NA, NA, NA,NA,NA,NA,NA,NA,NA, "#02307a","#bf006c",
         NA, NA, NA, NA,NA,NA,NA,NA,"#02307a")
fill<- c("#02307a","#02307a","#02307a","#02307a","#bf006c", "#bf006c", "#bf006c", "#bf006c", "#bf006c","#bf006c","#bf006c","#bf006c","#bf006c","#bf006c", "#bf006c", "#bf006c", "#bf006c","#bf006c","#bf006c","#bf006c","#bf006c","#bf006c", "#bf006c", "#bf006c", "#bf006c","#bf006c","#bf006c","#bf006c","#bf006c","#bf006c", "#bf006c", "#bf006c","#bf006c","#bf006c","#bf006c","#bf006c","#bf006c","#bf006c", "#bf006c", "#02307a","#bf006c",
         "#bf006c", "#bf006c", "#bf006c", "#bf006c","#bf006c","#bf006c","#bf006c","#bf006c","#02307a")

project_days<-cbind(day, label, color, fill)
project_days<-as.data.frame(project_days)

G<-ggweek_planner(start_day = "2021-09-01",end_day = "2022-02-28", 
                  highlight_days = project_days)
G<-G+ggplot2::ggtitle("Informe de Estabildidad Financiera Regional 2021")
```

```{r echo=FALSE, out.width = "650px", out.height="300px",fig.align='center'}
G
```  

# Resultado


- [Avance del IEFR 2021.]()
