---
title: "Organizar reunión extraordinaria entre el CMCA-CCSBSO y elaborar Informe Ejecutivo de Estabilidad Financiera Regional al primer semestre 2021"
date: "Atualizado al `r Sys.Date()`"
output: distill::distill_article
---

```{r setup, include=FALSE}
knitr::opts_chunk$set(echo = TRUE)
```

Dentro del marco del **Plan Estratégico Institucional de la Secretaría Ejecutiva del CMCA**  uno de los objetivos estratégico es el de **Contribuir a la estabilidad macroeconómica y financiera regional mediante la coordinación de políticas propias de los Bancos Centrales.**. 
 
Con ese fin se define como proyecto para el 2021  

**Organización de la Reunión Estraordinaria entre el CMCA y CCSBSO, y elaboración y presentación del Informe Ejecutivo de Estabildidad Financiera Regional 2021.**

Siendo su cronograma de trabajo


```{r echo=FALSE, message=FALSE, warning=FALSE, cache=FALSE}
library(ggweekly)

day<-c( "2021-07-15", "2021-07-23", "2021-07-30", "2021-08-06","2021-08-09", "2021-08-10","2021-08-11", "2021-08-12", "2021-08-13", 
        "2021-08-16", "2021-08-17", "2021-08-18", "2021-08-19", "2021-08-20")
label<-c("Convocatoria", "Divulgación \n SECMCA", "Divulgación \n GEFR", "Remisión de \n Informe","Organizar \n Reunión",NA, NA, NA, NA,NA,NA,NA,NA, "Presentación")
color<-c("#02307a","#02307a","#02307a","#02307a","#bf006c",NA, NA, NA, NA,NA,NA,NA,NA, "#02307a")
fill<- c("#02307a","#02307a","#02307a","#02307a", "#bf006c","#bf006c", "#bf006c", "#bf006c", "#bf006c","#bf006c","#bf006c","#bf006c","#bf006c", "#02307a")

project_days<-cbind(day, label, color, fill)
project_days<-as.data.frame(project_days)

G<-ggweek_planner(start_day = "2021-07-01",end_day = "2021-08-31", 
                  highlight_days = project_days)
G<-G+ggplot2::ggtitle("Organización de reunión extraordinaria conjunta")
```

```{r echo=FALSE, out.width = "650px", out.height="300px",fig.align='center'}
G
```  

# Resultado


- [Boletín Reunión estraordinaria entre el Consejo Monetario Centroamericano y el Consejo Centroamericano de Superintendentes de Bancos, de Seguros y de Otras Instituciones Financieras.](http://www.secmca.org/wp-content/uploads/2021/09/Reunio%CC%81n-Extraordinaria-entre-el-CMCA-CCSBSO.pdf)
