---
title: "Normativa SIPA LDA/FT/PADM"
date: "Atualizado al `r Sys.Date()`"
output: distill::distill_article
---

```{r setup, include=FALSE}
knitr::opts_chunk$set(echo = TRUE)
```
Dentro del marco del **Plan Estratégico Institucional de la Secretaría Ejecutiva del CMCA**  uno de los objetivos estratégico es el: **Fortalecimiento de los sistemas de pagos e infraestructura financiera regional**. 
 
Con ese fin se define como proyecto para el 2021  

La elaboración y aprobación de una normativa específica en materia de LDA/FT/PADM que complemente a las normas generales del SIPA en aras de disminuir el riesgo y sanciones por incumplimiento.

Siendo su cronograma de trabajo


```{r echo=FALSE, message=FALSE, warning=FALSE, cache=FALSE}
library(ggweekly)

day<-c( "2021-04-05", "2021-04-23","2021-04-30","2021-05-03","2021-05-04","2021-05-24",   
        "2021-06-07", "2021-06-15")
label<-c("Revisión \n del borrador", "Remisión de \n comentarios","Discusión y \n conclusión","Divulgación \n CTSP", "Divulgación \n CAJ", "Recepción \n comentarios", "Incorporación de \n comentarios", "Remisión al \n CMCA")
color<-c("#02307a","#02307a","#02307a","#02307a","#02307a", "#02307a", "#02307a","#02307a")
fill<- c("#02307a","#02307a","#02307a","#02307a","#02307a", "#02307a", "#02307a","#02307a")

project_days<-cbind(day, label, color, fill)
project_days<-as.data.frame(project_days)

G<-ggweek_planner(start_day = "2021-04-05",end_day = "2021-06-30", 
                  highlight_days = project_days)
G<-G+ggplot2::ggtitle("Normativa SIPA LDA/FT/PADM")
```

```{r echo=FALSE, out.width = "650px", out.height="300px",fig.align='center'}
G
```  

# Resultado

- [Normativa aprobada]()