---
title: "Sentimientos en Estabilidad Financiera"
date: "Atualizado al `r Sys.Date()`"
output: distill::distill_article
---

```{r setup, include=FALSE}
knitr::opts_chunk$set(echo = TRUE)
```

Dentro del marco del **Plan Estratégico Institucional de la Secretaría Ejecutiva del CMCA**  uno de los objetivos estratégico es el de **Contribuir a la estabilidad macroeconómica y financiera regional mediante la coordinación de políticas propias de los Bancos Centrales.**. 
 
Con ese fin se define como proyecto para el 2021  

**Aprendizaje y aplicación del diccionario del Banco de España con connotaciones hacia la estabilidad financiera.**

Siendo su cronograma de trabajo


```{r echo=FALSE, message=FALSE, warning=FALSE, cache=FALSE}
library(ggweekly)

day<-c( "2021-04-12","2021-04-13","2021-04-14", "2021-04-15", "2021-04-16",
        "2021-04-19","2021-04-20","2021-04-21", "2021-04-22", "2021-04-23",
        "2021-04-26","2021-04-27","2021-04-28", "2021-04-29", "2021-04-30",
        "2021-05-04","2021-05-05","2021-05-06", "2021-05-07",
        "2021-05-10","2021-05-11","2021-05-12", "2021-05-13", "2021-05-14",
        "2021-05-17","2021-05-18","2021-05-19", "2021-05-20", "2021-05-21",
        "2021-05-24","2021-05-25","2021-05-26", "2021-05-27", "2021-05-28",
        "2021-06-01", 
        "2021-07-05", "2021-07-06",  
        "2021-09-06", "2021-09-07",    
        "2021-09-08",
        "2021-11-26" )     
  
label<-c("Organización de \n webinario",NA, NA, NA, NA,NA,NA,NA,NA, NA,NA,NA,NA,NA, NA,
         "Organización del \n plan de trabajo",NA, NA, NA,
         "Formación",NA, NA, NA, NA,NA,NA,NA,NA, NA,NA,NA,NA,NA, NA,
         "Webinario",
         "Capacitación", NA, 
         "Exposicion \n por país",NA, 
         "Elaboración de \n informe", "Entrega de \n informe")
color<-c("#bf006c", NA, NA, NA, NA,NA,NA,NA,NA, NA,NA,NA,NA,NA, NA,
         "#bf006c", NA, NA, NA, 
         "#bf006c", NA, NA, NA, NA,NA,NA,NA,NA, NA,NA,NA,NA,NA, NA,
         "#02307a",
         "#bf006c", NA, 
         "#bf006c", NA,
         "#02307a","#02307a")
fill<- c("#bf006c", "#bf006c", "#bf006c","#bf006c","#bf006c",
         "#bf006c", "#bf006c", "#bf006c","#bf006c","#bf006c",
         "#bf006c", "#bf006c", "#bf006c","#bf006c","#bf006c",
         "#bf006c", "#bf006c", "#bf006c","#bf006c",
         "#bf006c", "#bf006c", "#bf006c","#bf006c","#bf006c",
         "#bf006c", "#bf006c", "#bf006c","#bf006c","#bf006c",
         "#bf006c", "#bf006c", "#bf006c","#bf006c","#bf006c",
         "#02307a",
         "#bf006c", "#bf006c",
         "#bf006c", "#bf006c",
         "#02307a", "#02307a")
project_days<-cbind(day, label, color, fill)
project_days<-as.data.frame(project_days)

G<-ggweek_planner(start_day = "2021-04-05",end_day = "2021-11-30", 
                  highlight_days = project_days)
G<-G+ggplot2::ggtitle("Análisis de sentimientos en los Informes de Estabilidad")
```

```{r echo=FALSE, out.width = "650px", out.height="300px",fig.align='center'}
G
```  

# Resultados

- [Minería de texto con bolsa de palabras en R](https://www.datacamp.com/statement-of-accomplishment/course/a3963fe987f632d770136fa0d949d10fed7c057a)

- [Webinario sobre Análisis de Sentimiento de Informes de Estabilidad impartido por el Banco de España](http://www.secmca.org/wp-content/uploads/2021/06/Boletin-de-Prensa-Webinario-Banco-de-Espa%C3%B1a-al-Grupo-de-Estabilidad-Financiera-Regional.pdf)


